Minutes et répertoires du notaire Nicolas II LE BOUCHER, 20 août 1639 - 1er juin 1675 (étude XXIII)
Archives nationales
Minutes et répertoires du notaire Nicolas II LE BOUCHER (étude XXIII)
20 août 1639 - 1er juin 1675
MC/ET/XXIII/277 - MC/ET/XXIII/334, MC/RE/XXIII/2
Etude XXIII; Le boucher, Nicolas II
Archives nationales de France
Minutes et répertoires: la loi 2008-696 du 15 juillet 2008 relative aux archives a fixé à 75 ans à compter de la date de l'acte, ou à 25 ans à compter de la date du décès de l'intéressé si ce délai est plus bref, le délai de communication des minutes et répertoires des notaires; ce délai est porté à 100 ans à compter de la date de l'acte si le document se rapporte à un mineur (code du Patrimoine, articles L213-2, 4e d et 5e).
Autres documents de l'étude (dossiers de clients, comptabilité...): s'agissant d'archives privées, ces documents sont communicables selon les modalités fixées par le déposant ou le donateur.
Certains documents ne sont pas accessibles en raison de leur mauvais état de conservation.
Versement
Accès aux instruments de recherche de tous les notaires de l’étude XXIII
Archives de l'étude XXIII
- Minutes de Nicolas II LE BOUCHER, 20 août 1639 - 1er juin 1675; MC/ET/XXIII/277 - MC/ET/XXIII/334
  - Minutes. 1639, 20 août - 1640, décembre, 20 août 1639 - décembre 1640; MC/ET/XXIII/277
    Informations concernant le classement:
    Le niveau inférieur de description, quand il existe, correspond aux minutes d'actes. Toutes les minutes ne sont pas forcément décrites une à une. Les descriptions de ces minutes sont plus ou moins détaillées.
    - JEUX § Inventaire à la requête de Guillaume PAVIN, maître peignier tabletier rue des Arcis, contenant la prisée de ses marchandises, parmi lesquelles de nombreux JEUX en ivoire, ébène, etc., 20 janvier 1640; MC/ET/XXIII/277
      Origine de l'information:
      Fichier dit 'général' XVIIe-XVIIIe siècles, par le personnel du Minutier, 1954-1999 ( fichier papier entièrement dématérialisé; voir contexte dans le Plan d’orientation général - Notaires de Paris, guides thématiques du Minutier).
      Date de révision: 2011-2012
      Date de création de la notice: 2010
      inventaire; Pavin, Guillaume
    - FERRAND (Antoine) conseiller du roi en ses Conseil lt civil et criminel au Châtelet de Pis § Inventaire après décès Bibliothèque, 13 février 1640; MC/ET/XXIII/277
      inventaire; Ferrand, Antoine
    - TAPISSERIES (pièces de) § Obligation, avec pièce jointe sur parchemin contenant procuration du Roi pour retirer 12. .., 30 avril 1640; MC/ET/XXIII/277
      Artisans XVIIe, par M. Jurgens, M.A. Fleury, R. Gourmelon et le personnel du Minutier central, 1954-1996 (fichier papier entièrement dématérialisé; voir contexte dans le Plan d’orientation général - Notaires de Paris, guides thématiques du Minutier).
      procuration; obligation
    - PERINNE (Robert) Sculpteur § Transport d'une rente constituée au contrat de mariage de .. et de Michelle NAUGER, à présent sa veuve, femme de Guillaume DUBOIS Charron au faubourg Saint-Martin, 13 mai 1640; MC/ET/XXIII/277
      transport de droits; contrat de mariage; Perinne, Robert
    - LEBÉ (famille) § Transaction et comptes par plusieurs membres de la famille LEBÉ de Troyes., 9 juillet 1640; MC/ET/XXIII/277
      accord; Lebé (famille)
    - Menuiserie marché § Pour une Armoire dans le boutique de Claude BON JEAN marchand Libraire au Palais, 18 octobre 1640; MC/ET/XXIII/277
      marché; Bon Jean, Claude; menuisier
    - Cession par Joseph Cottereau, marchand libraire juré en l'Université de Paris, et Gillette Thierry, sa femme, en avancement d'hoirie, à Laurent Cottereau, leur fils, demeurant demeurant rue Saint-Jacques, de marchandises de librairie, jusqu'à la somme de 2700 livres tournois., 26 novembre 1640; MC/ET/XXIII/277
      Libraires et métiers du livre, XVIIe-XVIIIe siècles (165 actes), par Claire Béchu, 1986-1996 (fichier papier entièrement dématérialisé; voir contexte dans le Plan d’orientation général - Notaires de Paris, guides thématiques du Minutier).
      Date de création de la notice: 2007
      cession; Saint-Jacques (rue); Cottereau, Joseph; Thierry, Gillette; Cottereau, Laurent; libraire
  - Minutes. 1641, MC/ET/XXIII/278; registre
    - PILON (Germain) maître menuisier ordinaire de la chambre du Roi, rue de Bièvre § Mariage de .. et de Marie CARON, 14 mai 1641; MC/ET/XXIII/278
      contrat de mariage; Pilon, Germain
    - Inventaire après décès de Claude Dupré, conseiller du roi, contrôleur des rentes sur l'Hôtel-de-Ville, avec prisée de sa bibliothèque., 4 juin 1641; MC/ET/XXIII/278
      Fichier Bibliothèques XVIe-XVIIIe siècles, par Claire Béchu, Marie-Antoinette Fleury, Madeleine Jurgens, Xenia Pamfilova, 1953-1996 (fichier papier entièrement dématérialisé; voir contexte dans le Plan d’orientation général - Notaires de Paris, guides thématiques du Minutier).
      Date de création de la notice: 2012
      inventaire après décès; Dupré, Claude; contrôleur (Ancien Régime)
    - PAPETIER (marchand) (Apprentissage) § Alloué de Gérard CLAUDET, marchand natif de Saint-Léonard-en-Limoges, chez Pierre ADAN, marchand papetier à Paris, bourgeois de Paris, demeurant rue et paroisse Saint-Jacques-de-la-Boucherie, ' pour le temps où ils pourront s'accommoder l'un l'autre ' et moyennant 200 livres par an que payera ledit CLAUDET., 6 août 1641; MC/ET/XXIII/278
      contrat d'apprentissage; Adan, Pierre; Claudet, Gérard
    - Manufactures de Tapisserie du Roi § Compromis entre les familles de Commans et de La Planche entrepreneurs associés en la direction des. .., 5 septembre 1641; MC/ET/XXIII/278
  - Minutes. 1642, MC/ET/XXIII/279; registre
    - CIMETIÈRE Saint-ANDRÉ des ARTS (vidange des terres du) § Marché par deux voituriers par terre du faubourg Saint-Germain à deux terrassiers du faubourg Saint-Honoré, pour transporter les terres vidées du vidange des terres du CIMETIÈRE Saint-André-des-Arts et de l'enclos, jusqu'aux champs., 8 janvier 1642; MC/ET/XXIII/279
      marché
    - Inventaire après décès du sieur de La Rochemaillet, écuyer, avocat au Parlement, avec la prisée de la bibliothèque., 14 juin 1642; MC/ET/XXIII/279
      inventaire après décès; La Rochemaillet (M. de); avocat au parlement (Ancien Régime)
    - COMMANS (Alexandre de) Directeur des Manufactures de Tapisserie du Roi § Obligation d'Antoine PELLETIER, tapissier au fgr Saint-Germain, rue de la Chaise, envers. .., 21 juillet 1642; MC/ET/XXIII/279
      obligation; Commans, Alexandre de
    - COMMANS (Alexandre de) Entrepreneur des ouvrages et manufactures des tapisseries du Roi § Obligation de Pierre MORANT tapissier rue de la Chaise, envers..., 24 août 1642; MC/ET/XXIII/279
    - COMMANS (Alexandre de) Directeur des Manufactures de Tapisserie du Roi § Obligation de Jacques CHAVARNIER dit LE ROUX, tapissier au faubourg Saint-Germain rue de Grenelle, envers. .., 2 septembre 1642; MC/ET/XXIII/279
    - FRANÇOIS (M.) Architecte des Battments du Roi § Protestation à l'encontre de .., 3 septembre 1642; MC/ET/XXIII/279
      François, M.
  - Minutes. 1643, MC/ET/XXIII/280; registre
    - COMMANS (Alexandre de) Ecuyer, Directeur de la Manufacture du Roi demeurant en la maison des Gobelins au faubourg Saint-Marcel § Prolongation de pouvoirs donnés par. .. à Nicolas BOUJONNIER marchand à Amiens pour acheter en son nom toutes sortes de laines nécessaires à la Manufacture, 5 janvier 1643; MC/ET/XXIII/280
      Commans, Alexandre de
    - COMMANS (Alexandre de) Directeur des Tapisseries du Roi § Obligation de Pierre MORANT, tapissier au faubourg Saint-Marcel envers. .., 8 janvier 1643; MC/ET/XXIII/280
    - PERDRIX (Michel) maître Sculpteur et peintre à Paris § Mariage de Jean JANNON maître imprimeur à Paris et ci-devant imprimeur de l'Académie de Sedan, en présence de .. son beau-frère, 6 avril 1643; MC/ET/XXIII/280
      contrat de mariage; Perdrix, Michel
    - LESCOT (Nicolas) marchand bourgeois de Paris rue de la Lanterne § Sommation par Nicolas LESCOT, 15 avril 1643; MC/ET/XXIII/280
      Lescot, Nicolas
    - DE HOCY (Claude) Valet de chambre peintre ordinaire du Roi et Garde de son Cabinet de peinture de Fontainebleau y demeurant § Constitution par. .. se faisant fois de Gabrielle THABOURET, sa femme (En marge: 1644, 4 août, ratification par cette dernière - a suite 1646, 10 décembre, rachat), 27 juin 1643; MC/ET/XXIII/280
      De Hocy, Claude
    - Inventaire après décès de Nicolas de Gyves, dont quelques livres., 29 octobre 1643; MC/ET/XXIII/280
      Informations complémentaires:
      Bibliothèque.
      inventaire après décès; Gyves, Nicolas de
    - JARDINIERS du Roi GUERIN (famille) § Transport, 18 novembre 1643; MC/ET/XXIII/280
      Guerin, famille
    - Déclaration par Alexandre Girault II, notaire au Châtelet, demeurant rue de la Barillerie, comme procureur de noble homme Honoré Serment, lieutenant en la prévôté générale de la connétablie et maréchaussée de France, son gendre., 6 décembre 1643; MC/ET/XXIII/280
      Notaires des XVIe-XVIIIe siècles (4153 actes), par Claire Béchu, Catherine Grodecki, Marie-Antoinette Fleury, Madeleine Jurgens, Marie-Françoise Limon-Bonnet, Pierre-Yves Louis, Xenia Pamfilova, Isabelle Pebay, v. 1950, 1986-1994 (fichier papier entièrement dématérialisé; voir contexte dans le Plan d’orientation général - Notaires de Paris, guides thématiques du Minutier).
      Date de révision: 2010
      Date de création de la notice: 2005
      déclaration; Barillerie (rue de la); Girault, Alexandre II; Serment, Honoré; auxiliaire de justice; notaire
    - CARRÉ Jacques natif de Courcebeuf pays du Mans, logé rue des Amandiers § Testament de Jacques CARRÉ, 29 mai 1649; MC/ET/XXIII/280
      testament
  - Minutes. 1644, MC/ET/XXIII/281; registre. Document détérioré.
    Manque(s) constaté(s) dans cet article:
    Le début de l'article manque.
    - COLLESON (Nicolas) maître Architecte, rue du Monceau paroisse Saint-Gervais § Bail par Etienne FOUCQUET maître ès arts en l'université, à. .. d'une maison rue de la Parcheminerie, 10 février 1644; MC/ET/XXIII/281
      bail; Colleson, Nicolas
    - QUANTIN (Jean) maître peintre, bourgeois de Paris et Geneviève PATI sa femme, demeurant sur le Pont N.D. au 'Manteau royal' § Constitution de rente par .., 30 mars 1644; MC/ET/XXIII/281
      constitution de rente; Quantin, Jean
    - CHIRURGIEN de la Marine CAQUEL dit BEQUEREY (Michel) demeurant à présent à Paris, rue des Petits-Champs § Engagement de Michel CAQUEL dit BEQUEREY sur un vaisseau pour soigner les marins blessés ou malades., 3 mai 1644; MC/ET/XXIII/281
      Bequerey, Michel
    - CAQUEL dit BEQUEREY (Michel) 'chirurgien navigant sur la mer', actuellement à Paris, rue des Petits-Champs. § Traité entre Michel CAQUEL dit BEQUEREY et Thomas TRUCHOT, écuyer sieur de Bellegrange, capitaine d'un des vaisseaux du Roi dans son armée navale, pour se rendre le 20 ou le 25 à Toulon comme chirurgien des vaisseaux de S.M., fournir tous médicaments et outils nécessaires aux soldats blessés ou malades, à raison de 30 livres par mois, le payement commençant lors de l'embarquement., 3 mai 1644; MC/ET/XXIII/281
      traité; Caquel dit Bequerey, Michel
    - Inventaire après décès d'Abel Bourneau, conseiller du roi, substitut du procureur général, contenant une bibliothèque., 20 juin 1644; MC/ET/XXIII/281
      inventaire après décès; Bourneau, Abel
    - Inventaire après décès de Madeleine Casson, à la requête de son mari Guillaume Dufresne l'ainé, apothicaire du roi, dont quelques livres., 10 septembre 1644; MC/ET/XXIII/281
      inventaire après décès; Casson, Madeleine; Dufresne, Guillaume; pharmacien
    - TAPISSERIES § Procuration d'Alexandre de COMANS écuyer directeur de la Manufacture des Tapisseries du Roi aux Gobelins, à Nicolas HERMANS, bourgeois de Paris pour acheter à Amans, Audenarde et partout ailleurs, dix ou douze tentures de. .., 17 septembre 1644; MC/ET/XXIII/281
      procuration
  - Minutes. 1645, MC/ET/XXIII/282; registre
    - WALLON (Marie) veuve de Nicolas FAGOT, secrétaire de la feue Reine Marguerite, demeurant rue de la Mortellerie § Testament de Marie WALLON, 6 mars 1645; MC/ET/XXIII/282
      testament; Wallon, Marie
    - TAPISSERIES (Manufacture de) § Traité entre Alexandre de Commans directeur de la. .. aux Gobelins, et Nicolas HERMANS, marchand bourgeois de Paris rue Saint-Martin, pour que ce dernier vende en son magasin toutes les tapisseries de la fabrique d'Audenarde, 13 juillet 1645; MC/ET/XXIII/282
      Tapisseries, Manufacture de
    - MOLLET (Claude) I/er/ Jardinier du Roi et André MOLLET son fils aussi jardinier du Roi, demeurant ensemble en leur maison du jardin des Tuileries § Partage, 27 juillet 1645; MC/ET/XXIII/282
      partage; Mollet, Claude
    - Marché d'habits pour le Comte François de Saracinelle, 20 septembre 1645; MC/ET/XXIII/282
  - Minutes. 1646, MC/ET/XXIII/283; registre
    - Inventaire après décès de la femme de Barthélemy Bazalis, conseiller du roi, médecin ordinaire de sa majesté, docteur régent en la faculté de médecine de Paris, contenant une bibliothèque., 12 mars 1646; MC/ET/XXIII/283
      inventaire après décès; Bazalis, Barthélemy; médecin
    - BEAUVAIS (Antoine de) Ingénieur ordinaire du Roi, demeurant rue Neuve Saint-Honoré § Transport par Guillaume PIERRE Second Cocher de S.A.R. (avec, à la suite;; 1646, 26 décembre, quittance de Antoine de BEAUVAIS ayant les droits cédés dudit PIERRE), 13 mars 1646; MC/ET/XXIII/283
      quittance; transport de droits; Beauvais, Antoine de
    - LAURENS (Gérard) Valet de Chambre du duc d'Orléans et Conducteur des ouvrages de Tapisserie du Roi demeurant dans les galeries du Louvre, et Anne PILLEGRAIN, sa femme § Bail d'une maison leur appartenant, rue des Jardins, par. .., 14 mars 1646; MC/ET/XXIII/283
      bail; Laurens, Gérard
    - Inventaire après décès de Thomas Le Gauffre, prêtre, conseiller du roi en ses conseils d'Etat et privé, maître ordinaire de la chambre des comptes, contenant une importante bibliothèque prisée par François Pomeray et Jacques Villery, libraires à Paris., 28 mars 1646; MC/ET/XXIII/283
      inventaire après décès; Le Gauffre, Thomas; Pomeray, François; Villery, Jacques; magistrat; comptable; libraire
    - MATHIEU (Jean) graveur en taille douce, rue Saint-Jacques, paroisse Saint-Séverin § Accords, 7 décembre 1646; MC/ET/XXIII/283
      accord; Mathieu, Jean
    - MATHIEU (Jean) Graveur en taille douce § Mainlevée à. .. et autres, 7 décembre 1646; MC/ET/XXIII/283
      Mathieu, Jean
    - MATHIEU (Jean) Graveur en taille douce rue Saint-Jacques paroisse Saint-Séverin § vente de vin par. .., 10 décembre 1646; MC/ET/XXIII/283
      acte de vente; Mathieu, Jean
  - Minutes. 1647, MC/ET/XXIII/284; registre
    - PILON (Germain) maître menuisier à Paris, demeurant rue de Bièvre § Marché de maçonnerie à .. par le construction d'un corps de Cofis rue de Bièvre, 11 janvier 1647; MC/ET/XXIII/284
      marché; Pilon, Germain
    - PILON (Germain) maître menuisier à Paris, demeurant rue de Bièvre § Marché de charpenterie à .. pour le bâtiment qu'il fait faire sur la place acquise par bail Amphitheotique du Collège Saint-Michel, rue de Bièvre, 17 janvier 1647; MC/ET/XXIII/284
      bail; marché; Pilon, Germain
    - GAULT (Jean) Antiquaire du duc d'Orléans § Transport d'un devis de bail sur une maison rue de la Parcheminerie, fait par. .., 16 février 1647; MC/ET/XXIII/284
      devis; Gault, Jean
    - PILON (Germain) maître menuisier à Paris § Quittance à .., 24 février 1647; MC/ET/XXIII/284
      quittance; Pilon, Germain
    - PILON (Germain) maître menuisier rue de Bièvre § Marché de Serrurerie à .., 21 mars 1647; MC/ET/XXIII/284
    - L'HOMME (Jacques) maître peintre § Mariage de André GRIFFON, maître serrurier à Paris, et de Marie L'HOMME, en présence de .. oncle paternel, 22 avril 1647; MC/ET/XXIII/284
      contrat de mariage; L'Homme, Jacques
    - COUELIER (Philippe) Verrier ordinaire du Roi § Vente par la famille de GUERRE maître Verrier a Paris, à. .. d'une loge à la Foire Saint-Germain-des-Prés, 30 avril 1647; MC/ET/XXIII/284
      acte de vente; Couelier, Philippe
    - PILON (Germain) maître menuisier rue de Bièvre § Marché de couverture à .., 6 mai 1647; MC/ET/XXIII/284
    - PILON (Germain) maître menuisier rue de Bièvre § Marché de Charpenterie à .., 17 mai 1647; MC/ET/XXIII/284
    - LOCHON (René) marchand graveur en taille douce demeurant rue des Sept-voies § Mariage de .. et de Marie PENEL, 16 août 1647; MC/ET/XXIII/284
      contrat de mariage; Lochon, René
    - FOIRE Saint-Germain-des-Prés § Bail de loge d'orfèvre, 25 août 1647; MC/ET/XXIII/284
      bail
    - CHAILLOU (Charles) maître peintre, bourgeois de Paris demeurant sur le Pont Notre-Dame § Apprentissage de René PHILIPPES avec. .., 12 septembre 1647; MC/ET/XXIII/284
      contrat d'apprentissage; Chaillou, Charles
    - CALCOGRAPHE ordinaire du Roi VALDOR (Jean) et Marchand privilégié suivant la Cour demeurant dans la Galerie du Louvre § Bail au droit de faire rentrer des Tapisseries d'Audenaide à. .., 13 septembre 1647; MC/ET/XXIII/284
      bail; Valdor, Jean
    - TAPISSERIES (Manufacture de) § Bail par Alexandre de COMMANS écuyer, directeur de la. .. des Gobelins, à Jean VALDOR, calcographe ordinaire du Roi, de son privilège de faire rentier 25 teneliers de Tapisseries d'Audenarde par an, 13 septembre 1647; MC/ET/XXIII/284
      bail; Tapisseries, Manufacture de
    - PAPETIER-MERCIER COCU (Pierre) rue Galande paroisse Saint-Séverin § Obligation de plusieurs imprimeurs et libraires envers Pierre COCU, 11 octobre 1647; MC/ET/XXIII/284
      obligation; Cocu, Pierre
    - SYMONNET (Jacques) marchand papetier à Montigny sur Loing, logé à Paris, rue Saint-Victor, enseigne du Saint-Esprit § Vente d'héritages par Jacques SYMONNET, 3 novembre 1647; MC/ET/XXIII/284
      acte de vente; Symonnet, Jacques
    - PAPETIER (marchand) à Montigny-sur-Loing SYMONNET (Jacques) logé à Paris, enseigne du Saint-Esprit, rue Saint-Victor § Vente d'héritages par Jacques SYMONNET, 3 novembre 1647; MC/ET/XXIII/284
    - PILON (Germain) maître menuisier à Paris § Devis et marché de Serrurerie à .., 21 novembre 1647; MC/ET/XXIII/284
      devis; marché; Pilon, Germain
  - Minutes. 1648, MC/ET/XXIII/285; registre
    - NAURROY (Robert); NAURROY (Pierre) Peintres à Paris § Mariage d'Elisabeth NAURROY fille de défunt Robert N. et de Marie LARATTE, sa veuve, en présence de Pierre N., frère, 10 mai 1648; MC/ET/XXIII/285
      contrat de mariage; Naurroy, Robert; Naurroy, Pierre
    - CAROFT (J.) notaire royal. en Bretagne § Dépôt d'une procuration passée devant J. ? CAROFT, 7 juillet 1648; MC/ET/XXIII/285
      procuration; Caroft, J.
    - AUGÉ (David) Imprimeur en taille douce AUGÉ (Savinien) libraire et doreur sur cuir § Mariage de François GARMONT maître Savetier à Paris, en présence de. .. alliés, 16 juillet 1648; MC/ET/XXIII/285
      contrat de mariage; Augé, David; Augé, Savinien
    - DELAFONT (Pierre) Enlumineur et faiseur d'éventails de la Reine, demeurant une Saint-Denis, paroisse Saint-Leu - Saint-Gilles § Apprentissage chez. .., 10 août 1648; MC/ET/XXIII/285
      contrat d'apprentissage; Delafont, Pierre
  - Minutes. 1649, MC/ET/XXIII/286; registre
    - COMANS (Alexandre de) Directeur des Gobelins § obligation de. .., 8 juillet 1649; MC/ET/XXIII/286
      obligation; Comans, Alexandre de
    - COMANT (sic) (Alexandre de) § Transport par sic Alexandre de COMANT, 24 juillet 1649; MC/ET/XXIII/286
      cession; Comant, Alexandre de
    - BAUDEMONT (Jacques) maître peintre à Paris, demeurant rue de la vannerie § Mariage de Jacques BAUDEMONT fils de. .., 12 octobre 1649; MC/ET/XXIII/286
      contrat de mariage; Baudemont, Jacques
  - Minutes. 1650, MC/ET/XXIII/287; registre
    - Certificat concernant Nicolas Le Boucher I, notaire au Châtelet, demeurant rue des Marmousets, près la Madeleine, et Charles Duvant., 13 mars 1644; MC/ET/XXIII/287
      certificat; Marmousets (rue des); Duvant, Charles; Le Boucher, Nicolas (père); notaire
    - ARMES (vente d') § Vente par Jean DUCHON, marchand demeurant ordinairement à Saint-Etienne en Forez, à présent logé à Paris, place Maubert, à l'enseigne du Papegai, à Jean GRIVEL marchand bourgeois de Paris sur le Pont Saint-Michel, de 7 caisses de quincaillerie consistant en lames, garde et bout d'épées, pistolets d'arçon et de poche, suivant 7 mémoires signés de lui, moyennant 2602 £. 8 s. 4 D. pour la marchandise et 260 £. 14 s. pour les frais., 8 avril 1647; MC/ET/XXIII/287; fol. II/C/XXXIX
      acte de vente
    - Légitimation. CRAMOISY (de), Marguerite., 1er janvier 1650 - 1650; MC/ET/XXIII/287
      Mention dans le répertoire du notaire coté:
      MC/RE/XXIII/2
      Relevé exhaustif dit 'Base Reno' des actes de 1650, d'après les minutes et répertoires des notaires, études II à XLVI (12.585 actes), par le personnel du Minutier, 1989-1995 (base de données migrée: voir contexte dans le Plan d’orientation général - Notaires de Paris, guides thématiques du Minutier).
      Date de création de la notice: 2003
      Cramoisy, Marguerite de
    - Transaction. COUDREAU, André. BROUSSE (de), Jean., 3 janvier 1650; MC/ET/XXIII/287
      accord; Coudreau, André; Brousse, Jean de
    - Contre-lettre. BROUSSE (de), Jean. COUDREAU, André., 3 janvier 1650; MC/ET/XXIII/287
      convention; renonciation; Brousse Jean de; Coudreau, André
    - Transaction. GUYOT, Pierre. BERTINAULD, Michel., 3 janvier 1650; MC/ET/XXIII/287
      accord; Guyot, Pierre; Bertinauld, Michel
    - Obligation. LEVASSEUR, Madeleine. LEFAUCHEUR, Louis., 4 janvier 1650; MC/ET/XXIII/287
      obligation; Levasseur, Madeleine; Lefaucheur, Louis
    - Bail. GOBARD, Jacques. LORY (de), Jacques., 4 janvier 1650; MC/ET/XXIII/287
      bail; Gobard, Jacques; Lory (de), Jacques
    - Quittance. CHAMPY, Guillaume. LAMOUREUX, Guillaume., 5 janvier 1650; MC/ET/XXIII/287
      quittance; Champy, Guillaume; Lamoureux, Guillaume
    - Acte. CREPY, Mathurin. COREAU, Pierre., 6 janvier 1650; MC/ET/XXIII/287
      Crepy, Mathurin; Coreau, Pierre
    - Consentement. DUPRAT, Louis-Antoine., 7 janvier 1650; MC/ET/XXIII/287
      ratification; Duprat, Louis Antoine
    - Testament. MOROT, Marguerite., 8 janvier 1650; MC/ET/XXIII/287
      testament; Morot, Marguerite
    - Transport. BOURGEOIS, Guillaume. VIERCY (de), François., 8 janvier 1650; MC/ET/XXIII/287
      cession; Bourgeois, Guillaume; Viercy (de), François
    - Indemnité. BARBESIERES (de), Charles. CHAMPY, Guillaume., 9 janvier 1650; MC/ET/XXIII/287
      indemnité; Champy, Guillaume; Barbesieres, Charles de
    - Cautionnement. BARBESIERES (de), Charles. CHAMPY, Guillaume., 9 janvier 1650; MC/ET/XXIII/287
      cautionnement; Champy, Guillaume; Barbesieres, Charles de
    - Transaction. OLIVIER, Pierre. FIEFFE, Pierre., 9 janvier 1650; MC/ET/XXIII/287
      accord; Olivier, Pierre; Fieffe, Pierre
    - Titre nouvel. BARBESIERES (de), Charles. CHAMPY, Guillaume., 9 janvier 1650; MC/ET/XXIII/287
      titre nouvel; Champy, Guillaume; Barbesieres, Charles de
    - Consentement. VIVAU, Claire. NOYER, Jeanne., 10 janvier 1650; MC/ET/XXIII/287
      ratification; Vivau, Claire; Noyer, Jeanne
    - Obligation. PARCOLLET, Jean. OSMONT, Pierre., 11 janvier 1650; MC/ET/XXIII/287
      obligation; Parcollet, Jean; Osmont, Pierre
    - Quittance. SAUVAGE, Nicolas. NOYER, Jeanne., 11 janvier 1650; MC/ET/XXIII/287
      quittance; Sauvage, Nicolas; Noyer, Jeanne
    - Quittance. HEMET, Simon. NOYER, Jeanne., 11 janvier 1650; MC/ET/XXIII/287
      quittance; Hemet, Simon; Noyer, Jeanne
    - Quittance. PAPONNEAU, Mathias. NOYER, Jeanne., 12 janvier 1650; MC/ET/XXIII/287
      quittance; Paponneau, Mathias; Noyer, Jeanne
    - Consentement. CHARLOT, Louis., 12 janvier 1650; MC/ET/XXIII/287
      ratification; Charlot, Louis
    - Titre nouvel. NOYER, Jeanne., 12 janvier 1650; MC/ET/XXIII/287
      titre nouvel; Noyer, Jeanne
    - Obligation. FOUCQUET, Etienne. SIMONNET, Jacques., 13 janvier 1650; MC/ET/XXIII/287